【裁判字號】    95,抗,35
【裁判日期】    950725
【裁判案由】    本票裁定
【裁判全文】
臺灣新竹地方法院民事裁定                95年度抗字第35號
抗  告  人  甲○○
相  對  人  乙○○
上列抗告人因與相對人間聲請本票裁定事件，抗告人對於中華民
國95年 5月12日本院新竹簡易庭95年度票字第1064號裁定提起抗
告，本院裁定如下：
    主  文
抗告駁回。
抗告程序費用新台幣壹仟元由抗告人負擔。
    理  由
一、按執票人向本票發票人行使追索權時，得聲請法院裁定後強
    制執行，票據法第一百二十三條定有明文；又本票執票人依
    上開法條之規定，聲請法院裁定及抗告法院之裁定，僅依非
    訟事件程序，以審查強制執行許可與否，並無確定實體上法
    律關係存否之效力，如發票人就票據債務之存否有爭執時，
    應由發票人提起確認之訴，以資解決，最高法院五十六年度
    台抗字第七一四號、五十七年度台抗字第七六號亦著有判例
    可資參照。
二、本件抗告意旨略以：系爭本票上之甲○○非抗告人簽名，抗
    告人從未在系爭本票上簽名，因抗告人未積欠相對人任何金
    錢，故不可能在系爭面額 4,500,000元本票上簽名，為此請
    求廢棄原裁定云云。惟參諸前述，本票執票人依票據法第一
    百二十三條規定向本票發票人行使追索權，聲請法院裁定准
    予強制執行，係屬非訟事件，對於此項聲請所為裁定，僅依
    非訟事件程序，就本票形式上之要件是否具備予以審查即為
    已足，並無確定實體上法律關係存否之效力，發票人如就票
    據債務之存否有爭執時，應另循訴訟程序，以資解決。經查
    相對人前以執有抗告人為發票人，如原裁定所示之本票一紙
    ，並免除作成拒絕證書，詎屆期提示未獲付款，依票據法第
    一百二十三條規定聲請裁定許可強制執行等情，業據其提出
    本票一紙為證，原裁定予以准許，即無不合。又抗告人所稱
    上情，即便屬實，亦係屬實體法上之爭執，揆諸首揭說明，
    應由抗告人所另行提起之民事訴訟，以資解決，非本件非訟
    程序所得加以審究，是其提起抗告為無理由，應予駁回。
三、據上論結，本件抗告為無理由，依非訟事件法第四十六條、
    第二十四條第一項、第二十一條第二項，民事訴訟法第四
    百九十五條之一第一項、第四百四十九條第一項、第九十五
    條、第七十八條，裁定如主文。
中    華    民    國    95    年    7  月   25     日
                民事第一庭審判長 法  官  陳順珍
                                 法  官  林南薰
                                 法  官  高敏俐
正本係照原本作成。
如不服本裁定，僅得於收受本裁定正本送達後10日內，以適用法
規顯有錯誤為理由，向本院提出再抗告狀，（須附繕本一份及繳
納再抗告裁判費新台幣1,000元），經本院許可後紿可再抗告。
中    華    民    國    95    年    7   月    25    日
                                      書記官  周育瑜


司法院資訊處製作；財團法人民間司法改革基金會備份。
